臺灣板橋地方法院刑事判決　　　　　　　 96年度易字第505號
公　訴　人　臺灣板橋地方法院檢察署檢察官
被　　　告　甲○○
　　　　　　丙○○
共　　　同
選任辯護人　陳哲民律師
上列被告等因恐嚇取財等案件，檢察官提起公訴（95年度偵字第
23732 號）後，聲請改依協商程序而為判決，本院判決如下：
    主  文
甲○○、丙○○共同意圖為自己不法之所有，以恐嚇使人將本人
之物交付，各處有期徒刑捌月，減為有期徒刑肆月，如易科罰金
，均以新臺幣壹仟元折算壹日，均緩刑貳年，緩刑期內均付保護
管束。緩刑期間均不得對乙○○有任何強暴、脅迫或其他騷擾行
為。扣案之舊型黑金剛手機壹支沒收。
    事實及理由
一、甲○○、丙○○及郭俊仁（另案審理中）三人共同合夥從事
    機車零件製造生意，提供機車排氣管模具置放於張建民所開
    設之永烜實業股份有限公司內，委託張建銘利用該模具製造
    機車排氣管零件，再將該機車排氣管零件交回給甲○○、丙○○，然乙○○竟未經渠等同意即私自使用甲○○及丙○○
    所交付之模具，並以之生產機車排氣管組裝販售，致甲○○
    及丙○○心生不滿。詎甲○○、丙○○、郭俊仁共同基於意
    圖為自己不法之所有之恐嚇取財犯意聯絡，於民國95年10月
    11日上午8 時10分許，夥同另二名姓名年籍不詳之成年男子
    ，前往臺北縣樹林市○○街160 巷12號乙○○之工廠內，由
    丙○○持舊型之黑金剛行動電話、郭俊仁則持球棒脅迫乙○○一同外出談判，丙○○並持上揭行動電話敲擊乙○○之頭
    部，致乙○○受有左頭後枕部擦傷之傷害（傷害部分未據告
    訴），乙○○遭受此等脅迫乃坐上丙○○所駕駛之車牌號碼
    7D-9599 號自用小客車，隨甲○○、丙○○等人一起前往臺
    北縣泰山鄉黎明工專旁之公園內，在抵達該公園後，甲○○
    等人即圍住乙○○，由甲○○以擅自使用模具一事為由強行
    索賠，要乙○○簽發本票，乙○○遭此脅迫，致心生恐懼而
    簽發面額分別為新臺幣（下同）一百萬元、五十萬元、五十
    萬元之本票3 紙交付甲○○等人後，甲○○等始再以前述汽
    車將乙○○載往臺北縣新莊市○○路附近驅其下車，乙○○
    於重獲自由後乃前往醫院驗傷並報警處理。
二、證據：
  (一)被告甲○○、丙○○於警詢、偵查及本院審理時之供述。
  (二)告訴人乙○○於警詢之指訴。
  (三)證人即告訴人乙○○於審理時經具結之證述。
  (四)證人丁○○於警詢中之陳述。
  (五)卷附之仁愛醫院於95年10月11日出具之乙○○之診斷證明書
    1 件。
  (六)扣案之舊型黑金剛手機1 支。
三、本件經檢察官與被告甲○○、丙○○及共同選任辯護人許永
    昌律師（於96年9 月17日具狀解除委任）於審判外達成協商
    之合意且被告二人均已認罪，其合意內容為：(一)被告二人願
    受科刑範圍各為有期徒刑八月，均減為有期徒刑四月，如易
    科罰金，以新臺幣一千元折算一日，均緩刑二年之宣告。(二)
    被告二人於緩刑期間均不得對被害人乙○○有強暴、脅迫或
    其他騷擾之行為。經查，上開協商合意並無刑事訴訟法第45
    5 條之4 第1 項所列情形之一，檢察官聲請改依協商程序而
    為判決，本院爰不經言詞辯論，於協商合意範圍內為協商判
    決，合予敘明。
四、應適用之法條：刑事訴訟法第455 條之4 第2 項、第455 條
    之8 ，刑法第28條、第346 來第1 項、第304 條、第55條、
    第41條第1 項前段、第74條第1 項第1 款、第2 項第7 款、
    第93條第1 項第2 款，第38條第1 項第2 款，刑法施行法第
    1 條之1 ，中華民國罪犯減刑條例第2 條第1 項第3 款、第
    7 條、第9 條。
五、附記事項：
  (一)被告甲○○、丙○○於緩刑期間均不得對被害人乙○○有任
    何強暴、脅迫或其他騷擾行為。
  (二)若被告甲○○、丙○○有違反上開依刑法第74條第2 項第7
    款所定保護被害人乙○○安全之必要命令情節重大者，檢察
    官得依刑法第75條之1 第1 項第4 款之規定聲請撤銷緩刑。
  (三)扣案之舊型黑金剛手機1 支為被告丙○○所有且供本件犯罪
    所用之物，爰依刑法第38條第1 項第2 款，併予宣告沒收。
六、協商判決除有刑事訴訟法第454 條之4 第1 項第1 款於本訊
    問程序終結前，被告撤銷協商合意或檢察官撤回協商聲請者
    ；第2 款被告協商之意思非出於自由意志者；第4 款被告所
    犯之罪非第455 條之2 第1 項所定得以協商判決者；第6 款
    被告有其他較重之裁判上一罪之犯罪事實者；第7 款法院認
    應諭知免刑或免訴、不受理者情形之一，或違反同條第2 項
    「法院應於協商合意範圍內為判決；法院為協商判決所科之
    刑，以宣告緩刑或2 年以下有期徒刑、拘役或罰金為限」之
    規定者外，不得上訴。
七、如不服本件判決，得自收受判決送達之日起10日內，向本院
    提出上訴書狀，上訴於第二審法院。
中　　華　　民　　國　　96　　年　　9 　　月　　28　　日
                  刑事第一庭    審判長法　官  陳恆寬
                                      法  官  陳福來
                                      法  官  張江澤
以上正本證明與原本無異。
                                      書記官  林怡秀
中　　華　　民　　國　　96　　年　　9 　　月　　28　　日
附錄本案論罪科刑法條全文：
刑法第346條
意圖為自己或第三人不法之所有，以恐嚇使人將本人或第三人之
物交付者，處六月以上五年以下有期徒刑，得併科一千元以下罰
金。
以前項方法得財產上不法之利益，或使第三人得之者，亦同。
前二項之未遂犯罰之。
刑法第304條
以強暴、脅迫使人行無義務之事或妨害人行使權利者，處三年以
下有期徒刑、拘役或三百元以下罰金。
前項之未遂犯罰之。
